臺灣臺北地方法院刑事裁定　
111年度聲字第1637號
聲  請  人  臺灣臺北地方檢察署檢察官
受  刑  人  蔡鑫惟





上列聲請人因受刑人數罪併罰有二裁判以上，聲請定應執行刑並
諭知易科罰金折算標準（111年度執聲字第1414號、111年度執字
第3680號），本院裁定如下：
    主  文
蔡鑫惟所犯如附表所示之罪刑，應執行拘役壹佰貳拾日，如易科
罰金，以新臺幣壹仟元折算壹日。
    理  由
一、聲請意旨略以：受刑人蔡鑫惟因詐欺等案件，先後經判決確
    定如附表，應依刑法第53條、第51條第6款，定其應執行之
    刑，並諭知易科罰金之標準，爰依刑事訴訟法第477條第1項
    聲請裁定等語。
二、按判決確定前犯數罪者，併合處罰之，數罪併罰，有二裁判
    以上者，依刑法第51條之規定，定其應執行之刑，數罪併罰
    ，分別宣告其罪之刑，宣告多數拘役者，於各刑中之最長期
    以上，各刑合併之刑期以下，定其刑期，但不得逾120日，
    刑法第50條、第53條、第51條第6款分別定有明文。而依刑
    法第53條應依同法第51條第5款至第7款之規定，定其應執行
    之刑者，由該案犯罪事實最後判決之法院之檢察官，聲請該
    法院裁定之，刑事訴訟法第477條第1項亦有明文。又法律上
    屬於自由裁量之事項，有其外部性界限及內部性界限，並非
    概無拘束。依據法律之具體規定，法院應在其範圍選擇為適
    當之裁判者，為外部性界限；而法院為裁判時，應考量法律
    之目的，及法律秩序之理念所在者，為內部性界限。法院為
    裁判時，二者均不得有所踰越。在數罪併罰，有二裁判以上
    ，定其應執行之刑時，固屬於法院自由裁量之事項，然仍應
    受前揭外部性界限及內部性界限之拘束（最高法院94年度台
    非字第233號判決意旨參照）。
三、經查：
　㈠本案受刑人蔡鑫惟因詐欺等案件，先後經臺灣新北地方法院
    及本院判處如附表所示之罪刑，並均確定在案，有各該刑事
    判決書及臺灣高等法院被告前案紀錄表各1份在卷可稽。本
    院審核受刑人所犯如附表所示之罪，均係於附表編號1所示
    判決確定日期前為之，本院為犯罪事實最後判決之法院，核
    與上述規定並無不合，認檢察官聲請為正當，應予准許。
　㈡而本院定應執行刑，不得逾越刑法第51條第6款所定法律之外
    部界限，即不得重於附表編號1至10所示罪刑之總合，亦不
    得重於附表編號3至4、編號5至7、編號8至10所示之罪經定
    執行刑之拘役60日、60日、100日與附表編號1、2所示拘役4
    0日、55日之總和（即拘役315日），且依刑法第51條第6款
    規定，定拘役之應執行刑時不得逾120日之法定界限。又受
    刑人所犯如附表所示各罪，其中最長期者為拘役55日，則定
    應執行刑之範圍應在各罪之最長期（拘役55日）以上，及定
    拘役之應執行刑上限（拘役120日）之間。本院爰依上述法
    條規定，本於罪責相當之要求，審酌受刑人所犯如附表所示
    各罪除編號10為竊盜罪外，其餘均為詐欺得利罪，其犯罪類
    型、態樣、侵害法益、行為動機多係以搭霸王計程車訛詐車
    資、接受燙髮、保養服務後詐得利益，犯罪時間及被害人各
    不相同，各自均具相當之責任非難性，兼衡受刑人違反之嚴
    重性及所犯數罪整體非難評價，綜合斟酌受刑人犯罪行為之
    不法與罪責程度、對其施以矯正之必要性，及定應執行刑之
    外部性界限及內部性界限各節，就其所犯如附表所示各罪，
    爰裁定其應執行之刑如主文所示，併諭知易科罰金之折算標
    準。
　㈢另因本案僅聲請就附表所示之罪定其應執行之刑，均屬得易
    科罰金之類型，牽涉案件情節單純，且本案因受前述裁量權
    內部界限及定應執行刑法定上限之拘束，而不得作成較前裁
    定更不利於被告之結果，衡量受刑人權益之保障、國家刑罰
    權之實踐及司法資源之有限性，本院認顯無必要予受刑人以
    言詞、書面或其他適當方式陳述意見，附此敘明。
四、依刑事訴訟法第477條第1項，刑法第53條、第51條第6款、
    第41條第1項前段，裁定如主文。
中　　華　　民　　國　　111 　年　　9 　　月　　29　　日
　　　　　　　　　刑事第十三庭  法　官　洪甯雅
以上正本證明與原本無異。
如不服本裁定，應於送達後5日內，向本院提出抗告狀。
　　　　　　　　　　　　　　　　書記官　胡嘉玲
中　　華　　民　　國　　111 　年　　9 　　月　　29　　日
◎附表：
編號 罪名 宣告刑 犯罪日期 （民國） 偵查機關及案號 最後事實審  確定判決  是否為得易科罰金之案件 備註      法院案號 判決日期 法院案號 確定日期   1 詐欺得利罪 拘役40日 109年12月25日 臺灣新北地方檢察署110年度偵字第3591號 臺灣新北地方法院110年度審易字第574號 110年10月13日 臺灣新北地方法院110年度審易字第574號 110年12月16日 是 臺灣新北地方檢察署111年度執字第280號。 2 詐欺得利罪 拘役55日 110年10月15日 臺灣新北地方檢察署111年度偵字第4918號 臺灣新北地方法院111年度簡字第1095號 111年4月7日 臺灣新北地方法院111年度簡字第1095號 111年5月19日 是 臺灣新北地方檢察署111年度執字第5318號。 3 詐欺得利罪 拘役50日 110年2月7日晚間7時50分 臺灣新北地方檢察署110年度偵字第20600號 臺灣新北地方法院111年度簡字第606號 111年4月15日 臺灣新北地方法院111年度簡字第606號 111年5月31日 是 1.編號3至4經臺灣新北地方法院以111年度簡字第606號判決定應執行刑拘役60日。 2.臺灣新北地方檢察署111年度執字第7267號。 4 詐欺得利罪 拘役20日 110年2月7日晚間7時57分      是  5 詐欺得利罪 拘役30日 110年3月20日 臺灣臺北地方檢察署110年度偵字第14406號 臺灣臺北地方法院111年度審簡上字第49號 11年4月28日 臺灣臺北地方法院111年度審簡上字第49號 111年4月28日 是 1.編號5至7經臺灣臺北地方法院以111年度審簡字第1823號判決定應執行刑拘役60日。 2.臺灣臺北地方檢察署111年度執字第4082號。 6 詐欺得利罪 拘役30日 110年4月4日      是  7 詐欺得利罪 拘役30日 110年4月18日      是  8 詐欺得利罪 拘役40日 110年6月29日 臺灣臺北地方檢察署110年度偵字第26217號 臺灣臺北地方法院111年度簡字第816號 111年5月24日 臺灣臺北地方法院111年度簡字第816號 111年7月5日 是 1.編號8至10經臺灣臺北地方法院以111年度簡字第816號判決定應執行刑拘役100日。 2.臺灣臺北地方檢察署111年度執字第3680號。 9 詐欺得利罪 拘役50日 110年7月26日      是  10 竊盜罪 拘役20日 110年9月17日      是